臺灣臺南地方法院柳營簡易庭民事判決
111年度營小字第91號
原      告  聯邦商業銀行股份有限公司

法定代理人  林鴻聯
訴訟代理人  黃宇蓮
            黃靜美
被      告  王聖翔（即王傳宗之繼承人）

            王聖詠（即王傳宗之繼承人）

兼  共  同
訴訟代理人  劉麗芳（即王傳宗之繼承人）

上列當事人間請求清償債務事件，本院於民國111年4月14日言詞
辯論終結，判決如下：
    主  文
一、被告應於繼承被繼承人王傳宗之賸餘遺產範圍內，連帶給付
    原告新臺幣36,747元，及自民國105年5月20日起至清償日止
    ，按週年利率百分之15計算之利息。
二、訴訟費用新臺幣1,000元由被告於繼承被繼承人王傳宗之賸
    餘遺產範圍內連帶負擔。
三、本判決第一項得假執行。但被告如以新臺幣36,747元為原告
    預供擔保，得免為假執行。
    事實及理由
壹、程序事項：按訴狀送達後，原告不得將原訴變更或追加他訴
    ，但請求之基礎事實同一、擴張或減縮應受判決事項之聲明
    ，不在此限，民事訴訟法第255條第1項第2款、第3款定有明
    文。查原告起訴時，訴之聲明原為：被告應於被繼承人王傳
    宗之遺產範圍內，給付原告新臺幣（下同）36,762元，及自
    民國105年5月20日起至清償日止，按週年利率百分之15計算
    之利息(見營小卷第13頁)；嗣於本院審理中，具狀變更聲明
    為：被告應於繼承被繼承人王傳宗之賸餘遺產範圍內連帶給
    付原告36,747元，及自105年5月20日起至清償日止，按週年
    利率百分之15計算之利息(見營小卷第107、144頁)，核其前
    後聲明之性質，均屬就同一基礎事實所為請求，且為擴張(
    改為請求連帶給付)及減縮(減少請求金額及改為僅就被繼承
    人王傳宗之賸餘遺產範圍內請求)應受判決事項之聲明，合
    於上述規定，應予准許。
貳、實體事項：　　
一、原告起訴主張：訴外人即被繼承人王傳宗前向原告申辦信用
    卡使用，並簽立信用卡申請書，其依約得持卡至特約商店簽
    帳消費，但應於次月繳款截止日前向原告清償，逾期應給付
    按週年利率百分之15計算之利息。被繼承人王傳宗迄105年5
    月19日止尚積欠原告本金36,747元未清償，其於105年4月16
    日死亡，由被告三人為其繼承人，經被告向本院105年度司
    繼字第1100號案件陳報遺產清冊及聲請公示催告，原告雖未
    於公示催告期間陳明債權，惟被告仍應於繼承被繼承人王傳
    宗之賸餘遺產範圍內負連帶清償責任，爰依信用卡契約及繼
    承之法律關係提起本件訴訟等語。並聲明：請求判決如主文
    第1項所示。
二、被告則以：被告劉麗芳已向法院陳報遺產清冊並聲請公示催
    告，原告沒有陳報債權，台新國際商業銀行有陳報168,124
    元債權，被告劉麗芳與其協商後，已清償135,000元債務；
    被告已給付喪葬費、醫療費用、雜費，遺產沒有剩餘，可以
    與原告協商還款，被繼承人王傳宗實際欠多少錢被告也不知
    道，因他是得到流感突然就往生等語，資為抗辯。並聲明：
    駁回原告之訴。
三、本院之認定：
　㈠按繼承人對於被繼承人之債務，以因繼承所得遺產為限，負
    清償責任；繼承人對於被繼承人之債務，以因繼承所得遺產
    為限，負連帶責任；繼承人於知悉其得繼承之時起3個月內
    開具遺產清冊陳報法院；繼承人有數人時，其中一人已依民
    法第1156條第1項開具遺產清冊陳報法院者，其他繼承人視
    為已陳報；繼承人依第1156條、第1156條之1規定陳報法院
    時，法院應依公示催告程序公告，命被繼承人之債權人於一
    定期限內報明其債權；被繼承人之債權人，不於第1157條所
    定之一定期限內報明其債權，而又為繼承人所不知者，僅得
    就賸餘遺產，行使其權利，民法第1148條第2項、第1153條
    第1項、第1156條第1項、第3項、第1157條、第1162條分別
    定有明文。
　㈡經查，原告主張之上述事實，業據其提出被繼承人王傳宗之
    信用卡歷史帳單查詢資料、國民旅遊御璽卡申請書、聯邦信
    用卡約定條款、本院崑家厚105年度司繼字第1100號公示催
    告公告、被繼承人王傳宗之繼承系統表、繼承人名冊、除戶
    謄本及戶籍謄本在卷可稽(見營小卷第19-35頁)，復經本院
    依職權調閱被繼承人王傳宗之戶籍親等關聯資料(見營小卷
    第43頁)、本院105年度司繼字第1100號家事聲請事件卷宗確
    認屬實，原告所主張之事實應堪信為真實，其請求被告應於
    繼承被繼承人王傳宗之賸餘遺產範圍內連帶給付原告36,747
    元，及自105年5月20日起至清償日止，按週年利率百分之15
    計算之利息，應屬有據。
　㈢至被告雖稱被繼承人王傳宗之遺產於給付喪葬費、醫療費用
    、雜費及清償台新國際商業銀行所陳報之債務後已無剩餘等
    語，然此應為原告嗣後聲請強制執行時，如何認定賸餘遺產
    範圍之問題，與被告就被繼承人債務所負擔之限定繼承責任
    無涉，則其所辯尚非足採。
四、綜上所述，原告本於信用卡契約及繼承之法律關係，請求被
    告於繼承被繼承人王傳宗之賸餘遺產內，連帶給付如主文第
    1項所示之金額及利息，為有理由，應予准許。
五、按訴訟費用，由敗訴之當事人負擔；共同訴訟人因連帶或不
    可分之債敗訴者，應連帶負擔訴訟費用；法院為訴訟費用之
    裁判時，應確定其費用額，民事訴訟法第78條、第85條第2
    項、第436條之19第1項分別定有明文。查本件第一審訴訟費
    用額即裁判費1,000元，應由敗訴之被告於繼承被繼承人王
    傳宗之賸餘遺產範圍內連帶負擔為妥適，爰確定本件訴訟費
    用之負擔如主文第2項所示。
六、本件為適用小額訴訟程序所為被告敗訴之判決，依民事訴訟
    法第436條之20之規定，應依職權宣告假執行；並依同法第3
    92條第2項規定，依職權宣告被告預供擔保，得免為假執行
    如主文第3項所示。
七、訴訟費用負擔之依據：民事訴訟法第78條、第85條第2項。
中　　華　　民　　國　　111 　年　　5 　　月　　27　　日
　　　　　　　　　柳營簡易庭  法　官  陳郁婷
以上正本證明與原本無異。
如不服本判決，應於送達後20日內，向本院提出上訴狀並表明上
訴理由，如於本判決宣示後送達前提起上訴者，應於判決送達後
20日內補提上訴理由書（須附繕本）。
對於小額程序之第一審判決之上訴，非以其違背法令之理由，不
得為之。且上訴狀內應記載表明（一）原判決所違背之法令及其
具體內容。（二）依訴訟資料可認為原判決有違背法令之具體事
實者。如委任律師提起上訴者，應一併繳納上訴審裁判費。
中　　華　　民　　國　　111 　年　　5 　　月　　30　　日
                              書記官  謝靜茹
【附表：訴訟費用計算式】
裁判費（新臺幣）   1,000元
合計               1,000元